臺灣高雄地方法院刑事判決　　　　　　　　　　　　九十一年度訴字第一五四五號
　　公　訴　人　臺灣高雄地方法院檢察署檢察官
　　被　　　告　甲○○
右列被告因違反毒品危害防制條例案件，經檢察官提起公訴（九十一年度偵字第七六
七五號）及移送併辦部分（九十一年度毒偵字第二０六五號及第二０七八號），本院
判決如左：
    主  文
甲○○連續施用第一級毒品，處有期徒刑壹年。扣案之第一級毒品海洛因肆拾陸包（
合計淨重玖拾點肆柒公克、包裝重壹參點玖壹公克）、拾壹包（合計淨重拾柒點柒肆
公克、包裝重參點零陸）、壹包（淨重零點參伍公克、包裝重零點貳肆公克）、殘留
海洛因之夾鏈袋拾壹個及吸管壹支，均沒收銷燬之。又連續施用第二級毒品，處有期
徒刑柒月。扣案之第二級毒品安非他命壹包（驗前毛重零點九公克、驗後淨重零點柒
陸公克）及殘留安非他命之吸食器參組，均沒收銷燬之；應執行有期徒刑壹年陸月。
扣案之第一級毒品海洛因肆拾陸包（合計淨重玖拾點肆柒公克、包裝重壹參點玖壹公
克）、拾壹包（合計淨重拾柒點柒肆公克、包裝重參點零陸）、壹包（淨重零點參伍
公克、包裝重零點貳肆公克）、殘留海洛因之夾鏈袋拾壹個及吸管壹支、第二級毒品
安非他命壹包（驗前毛重零點九公克、驗後淨重零點柒陸公克）及殘留安非他命之吸
食器參組，均沒收銷燬之。
    事  實
一、甲○○前因施用毒品案件，經本院以八十八年度毒聲字第六五八號裁定送觀察、
    勒戒後，認無繼續施用毒品之傾向，由臺灣高雄地方法院檢察署檢察官於民國八
    十九年一月十一日，以八十九年度毒偵字第一六五號為不起訴處分確定在案。詎
    其猶不知悛悔，復基於施用第一級毒品海洛因及第二級毒品安非他命之概括犯意
    ，自九十年一月間某日起至九十一年四月十日及同年月十一日止，連續在高雄縣
    及台南市等處，施用第一、二級毒品海洛因及安非他命多次。嗣於九十一年二月
    九日十六時，為警在台南市中區城隍七十六號前查獲，並扣得其所有之第一級毒
    品海洛因四十六小包（合計淨重九十點四七公克、包裝重一三點九一公克）、第
    二級毒品安非他命一小包（驗前毛重０點九公克、驗後毛重０點七六公克）、及
    供施用殘留海洛因之夾鏈袋一個及吸管一支、殘留安非他命之吸食器一組等物；
    復於九十一年四月十一日十一許，在高雄縣路竹鄉○○路二十號，為警持本院核
    發之搜索票再次查獲，並扣得其所有之第一級毒品海洛因十一包（合計淨重十七
    點七四公克、包裝重三點０六公克）、及供施用殘留安非他命之吸食器二組，於
    同日甲○○經檢察官聲請，本院以九十一年度毒聲字第一九八四號裁定送觀察勒
    戒，並於同日二十三時入高雄看守所施以觀察勒戒時，經所方人員查獲甲○○長
    褲管摺縫內有第一級毒品海洛因一包（淨重０點三五公克、包裝重０點二四公克
    ），後認甲○○有繼續施用毒品之傾向，另經本院以九十一年度毒聲字第二三四
    八號裁定送強制戒治，施以強制戒治一年。
二、案經台南市警察局第一分局報告臺灣高雄地方法院檢察署檢察官偵查起訴及檢察
    官移送併案審理。
    理  由
一、右揭犯罪事實，業據被告甲○○於本院審理中供承不諱，且被告於第一及第二時
    地被查獲當日經警採集尿液，送台南市衛生局檢驗結果，確均呈甲基安非他命及
    嗎啡陽性反應，此有該局九十一年二月二十一日（火因）南市衛驗字第九一００
    五七號及同年四月十六日（火因）南市衛驗字第九一０一四八號檢驗成績書各乙
    份附卷可稽，又扣案疑似海洛因之白色粉末四十六小包（合計淨重九十點四七公
    克、包裝重一三點九一公克）、十一包（合計淨重十七點七四公克、包裝重三點
    ０六公克）、及一包（淨重０點三五公克、包裝重０點二四公克），經法務部調
    查局以化學呈色法及氣相層析質譜儀分析法檢驗結果，均認確係第一級毒品海洛
    因無誤，此亦有該局九十一年三月十二日編號調科壹字第二００三八四四號
    、九十一年五月二日編號調科壹字第二二一三三四四號及九十一年五月十七
    日編號調科壹字第二二一三三三六號鑑定通知書各一紙在卷可參。另扣案之
    吸食器共三組，經均送檢驗認含有甲基安非他命成分；而扣案之夾鏈袋一個及吸
    管一支，均經送檢驗認有海洛因成分，此分別有高雄醫學大學附設中和紀念醫院
    報告編號九一０六八七─八七號、九一０七─四七號、九一０七─四八號及九一
    ０七─四九號檢鑑定通知書四紙附卷可稽。又扣案之晶體經送鑑定結果，確係甲
    基安非他命，此有高雄醫學大學附設中和紀念醫院報告編號九一０七─一四四號
    檢驗報告乙份附卷可稽，足見被告之自白核與事實相符，自可採為論罪科刑之依
    據。再被告前因施用毒品案件，經本院以八十八年度毒聲字第六五八號裁定送觀
    察、勒戒後，認無繼續施用毒品之傾向，由臺灣高雄地方法院檢察署檢察官於民
    國八十九年一月十一日，以八十九年度毒偵字第一六五號為不起訴處分確定在案
    ，有台灣高等法院被告全國前案紀錄表及台灣高雄地方法院檢察署檢察官前揭不
    起訴處分書各一份附卷可憑，其於五年內再犯毒品危害防治條例第十條之罪，經
    檢察官聲請經本院以九十一年度毒聲字第一九八四號裁定送勒戒處所觀察勒戒後
    ，認有繼續施用毒品之傾向，經本院以九十一年毒聲字第二三四八號裁定送強制
    戒治等情，亦有本院九十一年度毒聲字第一九八四號、第二三四八號裁定各一份
    在卷可憑。本件事證明確，被告犯行洵堪認定。
二、核被告所為，係犯毒品危害防制條例第十條第一項之施用第一級毒品罪、同條第
    二項之施用第二級毒品罪。被告持有第一、二級毒品海洛因及安非他命後，進而
    施用，其持有之低度行為應被其施用之高度行為所吸收，均不另論罪。被告先後
    多次施用第一、二級毒品海洛因及安非他命之犯行，時間緊接，手段相同，均觸
    犯構成要件相同之罪，顯係分別基於概括犯意反覆為之，為連續犯，均應依刑法
    第五十六條之規定，以一罪論，並分別加重其刑。至移送併辦部分（九十一年度
    毒偵字第二０七八號及九十一年度毒偵字第二０六五號）之被告分別於九十一年
    二月九日有施用第一級毒品海洛因、九十一年四月十一日有施用第一級毒品海洛
    因及第二級毒品安非他命等犯行，雖未經公訴人提起公訴，惟此部分事實既與前
    開論罪部分有連續犯之裁判上一罪關係，為起訴效力所及，本院自得併予審酌。
    又被告所犯施用第一、二級毒品二罪間，犯意各別，罪名互殊，應予分論併罰。
    爰審酌被告前因施用毒品案件，經送觀察勒戒認無繼續施用之傾向，經檢察官為
    不起訴處分確定後，仍未戒絕毒品，再犯相同之罪，顯見其戒毒意志不堅，惟念
    其施用毒品乃自戕一己健康，尚未危害他人且犯後坦承犯行等一切情狀，分別量
    處如主文所示之刑，並定應執行之刑。
三、扣案之第一級毒品海洛因四十六小包（合計淨重九十點四七公克、包裝重一三點
    九一公克）、十一包（合計淨重十七點七四公克、包裝重三點０六公克）、及一
    包（淨重０點三五公克、包裝重０點二四公克），第二級毒品安非他命一包（驗
    前毛重０點九公克、驗後毛重０點七六公克），夾鏈袋一個、吸管一支及吸食器
一組，均為被告所有，業據其供承在卷，且經送驗後分別有海洛因及安非他命反
    應，已如前述，又殘留海洛因粉末之夾鏈袋一個及吸管一支、殘留安非他命之吸
    食器一組，因其上殘留之毒品海洛因及安非他命，已無從與之分離，是均應依毒
    品危害防治條例第十八條第一項前段之規定，不論是否為被告所有，均宣告沒收
    銷燬；至送鑑耗損之海洛因粉末及安非他命結晶體，既已滅失，自無庸宣告沒收
    。
四、至公訴人以九十一年度毒偵字第一０二五八號移送併案審理部分，因台南市警察
    局第二分局係以被告涉嫌販賣第一級毒品海洛因及第二級毒品安非他命移送公訴
    人偵查，與本案被告所犯毒品危害防制條例第十條施用第一級毒品海洛因及第二
    級毒品安非他命之犯行，顯非同一事實，是就此部分，本院無從加以審酌，宜由
    公訴人另行偵辦，附此敘明。
據上論斷，應依刑事訴訟法第二百九十九條第一項前段、毒品危害防制條例第十條第
一項、第二項、第十八條第一項前段，刑法第十一條、第五十六條、第五十一條第五
款，判決如主文。
本案經檢察官李靜文到庭執行職務。
中      華      民      國    九十一    年      九      月     二十     日
             臺灣高雄地方法院刑事第五庭
                                         審判長法  官    吳永宋
                                               法  官    林家賢
                                               法  官    張茹棻
右正本證明與原本無異。
如不服本判決，應於判決送達後十日內，向本院提出上訴狀。
                                               書記官    李忠霖
中      華      民      國    九十一    年      九      月     二十     日
附錄法條：
毒品危害防制條例第十條
施用第一級毒品者，處六月以上五年以下有期徒刑。
施用第二級毒品者，處三年以下有期徒刑。
毒品危害防制條例第十八條
查獲之毒品及專供製造或施用毒品之器具，不問屬於犯人與否，均沒收銷
燬之。但合於醫藥或研究之用者，得不予銷燬。
前項合於醫藥或研究用毒品或器具之管理辦法，由法務部會同行政院衛生
署定之。
